【裁判字號】    89,訴,184
【裁判日期】    900215
【裁判案由】    偽造文書
【裁判全文】
臺灣苗栗地方法院刑事判決                          八十九年度訴字第一八四號
    公  訴  人  臺灣苗栗地方法院檢察署檢察官
    被      告  甲○○
右列被告因偽造文書案件，經檢察官提起公訴（八十九年度偵字第一四七一號），本
院判決如左：
    主  文
甲○○連續行使偽造私文書，足以生損害於公眾及他人，處有期徒刑肆月，如易科罰
金，以參佰元折算壹日，緩刑參年。
附表二編號一至三所示之署名均沒收。
    事  實
一、甲○○因駕駛執照遭吊扣，為免因此受罰，竟基於偽造私文書之概括犯意，先後
    於附表一編號一至四所示之時、地，因駕駛ＯＢ─九七八號營業用拖曳車交通違
    規而遭警察攔下告發及測試酒精濃度時，冒用其弟弟乙○○之名義，連續於附表
    一編號一至四之單據上偽造「乙○○」之署名，表示乙○○已收受該舉發違反道
    路交通管理事件通知單（下稱舉發通知單）及對酒精測試值無異議，並以行使偽
    造私文書之概括犯意，持以行使，將所簽之舉發通知單及酒精測試單交還執勤警
    員收執，足以生損害於乙○○及警察、監理機關對於取締交通違規事件之正確性
    ，嗣為值勤警員識破查獲而悉上情。
二、案經苗栗縣警察局通霄分局報請臺灣苗栗地方法院檢察署檢察官偵查起訴。
    理  由
一、訊據被告甲○○對右揭事實供承不諱，核與被害人乙○○所指述之情節相符，並
    有附表二編號一至三所示被偽造「乙○○」名義署名之舉發通知單、酒精測試單
    等在卷可證，足見被告之自白確與事實相符，本件事證明確，被告犯行洵堪認定
    。
二、被告於為警取締交通違規時在舉發通知單上偽簽他人署名，然後交還取締員警收
    執，顯然就該通知單之內容有所主張，表示由乙○○收受該通知單之意，而其在
    酒精測試單上偽簽乙○○之署名並交還取締警員，其用意則在證明係乙○○對警
    察所為之酒精測試及對測試結果無異議，均有使人誤信其為乙○○真正署名之虞
    ，足生損害於乙○○及警察、監理機關對於取締交通違規事件之正確性，核被告
    前開所為係犯刑法第二百十六條、第二百十條行使偽造私文書罪。被告在舉發通
    知單、酒精測試單上偽造乙○○之署名為偽造私文書之部分行為，其偽造私文書
    之低度行為，為其行使偽造私文書之高度行為所吸收，均不另論罪。被告先後多
    次之行使偽造私文書犯行，均時間緊接，手法相同，且觸犯構成要件相同之罪名
    ，為連續犯，應依刑法第五十六條之規定論以一罪並加重其刑。起訴書雖未提及
    被告就附表編號一、二及四之行使偽造私文書之行為，惟此部分之犯行與起訴書
    所提及之行使偽造私文書之犯行，有連續犯裁判上一罪關係，而為起訴效力所及
    ，本院自應併予審究。爰審酌被告犯罪之目的、手段、所生危害、犯後坦承犯行
    ，態度良好等一切情狀，量處如主文所示之刑，並諭知易科罰金之折算標準。末
    查被告前因過失傷害案件，經臺灣高等法院判處有期徒刑三月確定，於八十年四
    月二十二日易科罰金執行完畢後，五年以內未曾受有期徒刑以上刑之宣告，此有
    臺灣高等法院被告全國前案紀錄表及臺灣苗栗地方法院檢察署刑案資料查註紀錄
    表各一份附卷可稽，其因一時失慮致罹刑章，經此科刑之教訓，當知所警惕而無
    再犯之虞，本院認其受刑之宣告以暫不執行為適當，爰併宣告緩刑三年，以啟自
    新。
三、附表二編號一至三所示偽造之乙○○署名，有使人誤信其為乙○○真正署名之虞
    ，應依同法第二百十九條之規定宣告沒收。至附表二所示之舉發通知單、酒精測
    試單本身，既非違禁物，亦非供被告犯罪所用之物，且被告已將之交還執勤員警
    ，已非被告所有，爰不另為沒收之諭知，併予敘明。
據上論斷，應依刑事訴訟法第二百九十九條第一項前段、刑法第五十六條、第二百十
六條、第二百十條、第四十一條、第七十四條第二款、第二百十九條，罰金罰鍰提高
標準條例第二條，判決如主文。
本案經檢察官吳義聰到庭執行職務。
中      華      民      國     九十     年      二      月     十五     日
                                臺灣苗栗地方法院刑事第二庭
                                        法  官  黃  建  都
右正本證明與原本無異
如不服本判決，應於送達後十日內向本院提出上訴狀（須附繕本），上訴於臺灣高等
法院臺中分院。
                                        書記官  黃  士  益
中      華      民      國     九十     年      二      月     十五     日
附表一
┌──┬────┬────┬──────────┬───────────┐
│編號│時   間 │地    點│單                據│ 偽    造    行    為 │
├──┼────┼────┼──────────┼───────────┤
│  │八十九年│臺十五線│桃園縣警察局桃警局交│於上列舉發通知單（共一│
│    │四月十一│        │字第Ｄ九Ａ○六九七○│式四聯）第二聯之收受通│
│ 一 │日十四時│        │二號舉發通知單      │知聯者簽章欄位上，偽簽│
│    │四十分  │        │                    │乙○○之署名，因複寫製│
│    │        │        │                    │作，故第三至第四聯相同│
│    │        │        │                    │欄位上亦有所偽簽乙○○│
│    │        │        │                    │之署名存在            │
├──┼────┼────┼──────────┼───────────┤
│    │八十九年│臺一線五│苗栗縣警察局苗縣警交│於上列舉發通知單（共一│
│    │四月十二│北段    │字第七一○○四三一二│式四聯）第二聯之收受通│
│    │日凌晨零│        │號舉發通知單        │知聯者簽章欄位上，偽簽│
│ 二 │時      │        │                    │乙○○之署名，因複寫製│
│    │        │        │                    │作，故第三至第四聯相同│
      │        │        │        │欄位上亦有所偽簽乙○○│
│    │        │        │                    │之署名存在            │
├──┼────┼────┼──────────┼───────────┤
│    │八十九年│臺一線一│苗栗縣警察局苗縣警交│於上列舉發通知單（共一│
│    │四月十二│二六公里│字第0000000○│式四聯）第二聯之收受通│
│    │日凌晨零│二百公尺│號、第0000000│知聯者簽章欄位上，偽簽│
│ 三 │時五分  │處      │一號舉發通知單      │乙○○之署名，因複寫製│
│    │        │        │                    │作，故第三至第四聯相同│
│    │        │        │                    │欄位上亦有所偽簽乙○○│
│    │        │        │                    │之署名存在。          │
├──┼────┼────┼──────────┼───────────┤
│    │八十九年│苗栗縣警│酒精測試單          │於酒精測試單第一聯及第│
│ 四 │四月十二│察局通霄│                    │二聯偽簽乙○○之署名  │
│    │日凌晨一│分局埔口│                    │                      │
│    │時六分  │派出所  │                    │                      │
└──┴────┴────┴──────────┴───────────┘
附表二
一、桃園縣警察局桃警局交字第Ｄ九Ａ○六九七○二號舉發通知單第二至四聯之收受
    通知聯者簽章或相同欄位上偽造之「乙○○」之署名共三枚。
二、苗栗縣警察局苗縣警交字第七一○○四三一二號、第0000000○號、第0
    0000000號舉發通知單第二至四聯之收受通知聯者簽章或相同欄位上偽造
    之「乙○○」之署名共九枚。
三、酒精測試單（共一式二聯）上偽造「乙○○」之署名二枚。
附錄論罪科刑法條
刑法第二百十條
偽造、變造私文書，足以生損害於公眾或他人者，處五年以下有期徒刑。
刑法第二百十六條
行使第二百十條至第二百十五條之文書者，依偽造、變造文書或登載不實事項或使登
載不實事項之規定處斷。


司法院資訊處製作；財團法人民間司法改革基金會備份。
